# 关于公建民营养老机构是否适用于《民间非营利会计制度》

提问人：madisen 时间：2019-11-29 06:30:22
公司 A协议控制了一个养老机构 B，养老机构B 是民办非企业单位。养老机构B 由公司A负责运营并自负盈亏，养老机构 B的法人与公司 A法人为同一人。每年收到的政府补助远远小于养老服务收入。在这种情况下，养老机构 B 是否满足《民间非营利会计制度》的适用性规定：适用本制度的民间非营利组织应当同时具备以下特征：（一）、该组织不以营利为宗旨和目的；（二）、资源提供者向该组织投入资源不取得经济回报；（三）、资源提供者不享有该组织的所有权。养老机构 B 应适用《民间非营利会计制度》还是《企业会计准则》？

回答人：chenyiwei
一般理解，如果在民政部门登记注册为民办非企业单位，其章程约定结余不可分配，清算时剩余财产应上缴财政或者转给其他从事同类业务的非营利性机构的，课认为满足《民间非营利组织会计制度》的适用条件。但是，如果这些机构被其举办人（企业）或其他企业控制，应纳入控制方的合并报表范围的，则在控制方的合并报表中，需按照统一母子公司会计政策的要求，将其转换到母公司基于企业会计准则所制定的会计政策。

提问人：madisen 时间：2019-12-01 06:30:22
但是有个问题，在合并过程中，属于民办非企业的非限定性资产，在合并的时候应放到哪个科目？如果放在合并报表的权益类，但它的收益和损失又不属于母公司所有者。

回答人：chenyiwei
可以作为权益（按其形成时的最初来源作为资本公积或者留存收益）。这与其作为非营利性机构、净资产不能向举办者分配并不矛盾。虽然不能分配，但举办者在其存续期间具有实质的支配权。